【裁判字號】    99,消債清,130
【裁判日期】    991025
【裁判案由】    清算事件
【裁判全文】
台灣台中地方法院民事裁定  99年度消債清字第130號
    聲  請  人
    即  債務人  子○○
    相  對  人
    即  債權人  華南商業銀行股份有限公司
    法定代理人  甲○○
    相  對  人
    即  債權人  台北富邦商業銀行股份有限公司
    法定代理人  丑○○
    相  對  人
    即  債權人  己○(台灣)商業銀行股份有限公司
                （含「美商己○銀行股份有限公司」）
    法定代理人  乙○○
    相  對  人
    即  債權人  渣打國際商業銀行股份有限公司
    法定代理人  壬○○
    相  對  人
    即  債權人  聯邦商業銀行股份有限公司
    法定代理人  戊○○
    代  理  人  丁○○
    相  對  人
    即  債權人  永豐商業銀行股份有限公司
    法定代理人  庚○○
    相  對  人
    即  債權人  台新國際商業銀行股份有限公司
    法定代理人  丙○○
    相  對  人
    即  債權人  摩根聯邦資產管理股份有限公司
    法定代理人  癸○○
    代  理  人  丁○○
    相  對  人
    即  債權人  富全國際資產管理股份有限公司
    法定代理人  辛○○
上列當事人聲請消費者債務清理事件，本院裁定如下：
    主      文
債務人子○○自中華民國99年10月25日16時起開始清算程序，並
同時終止清算程序。
    理      由
一、按更生方案未依消費者債務清理條例第59條、第60條規定可
    決時，除有該條例第64條規定之情形外，法院應以裁定開始
    清算程序，消費者債務清理條例第61條定有明文。又法院開
    始清算程序之裁定，應載明其年、月、日、時，並即時發生
    效力；債務人之財產不敷清償清算程序之費用時，法院應裁
    定開始清算程序，並同時終止清算程序，同條例第83條第 1
    項、第85條第1項分別定有明文。
二、經查：
  (一)本件債務人聲請更生，前雖經本院於99年 4月30日裁定開始
    更生程序在案，惟債務人所提之更生方案，卻未能依消費者
    債務清理條例第59條、第60條規定獲得債權人會議之可決｛
    到場之債權人華南商業銀行股份有限公司、台北富邦商業銀
    行股份有限公司、渣打國際商業銀行股份有限公司、永豐商
    業銀行股份有限公司、台新國際商業銀行股份有限公司均表
    示不同意，另債權人己○（台灣）商業銀行股份有限公司、
    聯邦商業銀行股份有限公司、富全國際資產管理股份有限公
    司、摩根聯邦資產管理股份有限公司則書狀表示不同意，嗣
    債務人其更生方案提高為每月15,000元，分 8年96期清償，
    僅有己○（台灣）商業銀行股份有限公司表示同意而已｝。
    而聲請人於99年 9月28日所提正式更生方案，對積欠之新臺
    幣(下同）2,870,771元債務，僅願分8年96期每月償還15,00
    0元，合計 1,440,000元，償還百分之50.16之債務，清償比
    例顯然過低。
  (二)矧，依債權人所提出債務人之前之消費明細觀之，債務人消
    費內容為信用貸款｛93年 8月 1日60,000元、93年11月13日
    400,000元、93年12月10日100,000元、94年2月 5日120,000
    元｝、預借現金｛90年10月50,000元、91年 3月60,000元、
    91年4月120,000元、91年12月150,000元、92年1月30,000元
    、92年2月100,000元、92年3月20,000元、92年4月10,000元
    、92年5月100,000元、92年6月20,000元、92年7月40,000元
    、92年 8月9,000元、92年10月60,000元、92年11月100,000
    元、93年 1月20,000元、93年2月80,000元、93年3月80,000
    元、93年 4月40,000元、93年5月40,000元、93年7月80,000
    元、93年8月60,000元、93年9月88,000元、93年10月134,20
    4元、93年11月176,106元、93年12月50,206元、94年1月160
    ,000元、94年 2月190,000元、94年3月115,106元、94年4月
    20,000元、94年 5月120,000元、94年6月146,106元、94年7
    月33,106元｝、科技｛承祐數位科技（94年 7月22日40,000
    元、30,000元）、佳洋電腦（94年 7月29日50,000元）｝、
    其他｛美玉商行（94年8月1日17,000元）｝（其他電信、電
    費、有線電視、大賣場、加油站、保險未予列計），而其每
    月消費額度時有逾越薪資總額之情事，此有債權人提出之消
    費帳明細及本院製作之消費明細表（進行單）附卷可稽，矧
    ，債務人於本院99年 4月14日訊問時自承大額信用貸款及預
    借現金是和同事合買股票，在高點時沒有賣出，所以又借錢
    去買其他的股票回補，股票投入約4、500萬元等語。如是上
    述消費性質非生活必要之支出（矧本院已將其日常生活所需
    之電信、電費、有線電視、大賣場、加油站，及保險不予列
    計），而係投機之性質，故難認債務人之更生方案條件係屬
    公允。
  (三)從而，本件自不符合得由法院逕以裁定認可更生方案之要件
    。
三、再查，依據債務人所提財產及收入狀況說明書所載，其並無
    財產，再參酌本件清算程序之規模，堪認債務人之財產應不
    敷清償清算程序之費用，爰依上開規定裁定開始本件清算程
    序，並同時終止清算程序。
中    華    民    國    99    年    10    月    25    日
                  民事庭法  官   顏世傑
上為正本係照原本作成
「開始清算程序」之裁定不得抗告，如不服「同時終止清算程序
」之裁定，應於裁定送達後10日內，以書狀向本院提出抗告，並
繳納抗告費新臺幣1000元。
中    華    民    國    99    年    10    月    25    日
                        書記官   吳美鳳

司法院資訊處製作；財團法人民間司法改革基金會備份。
